臺灣桃園地方法院刑事判決           九十年度易字第二五號
        公  訴  人  台灣桃園地方法院檢察署檢察官
        被      告  戊○○
右列被告因恐嚇危害安全案件，經檢察官提起公訴（九十年度偵字第一六六四０號）
，本院判決如左：
        主  文
戊○○以加害生命、身體之事恐嚇他人，致生危害於安全，處拘役肆拾日，如易科罰
金，以參佰元折算壹日。
        事  實
一、戊○○曾於民國七十六年間，因違反動產擔保交易法案件，經台灣士林地方法院
    判處拘役伍拾日，罰金一萬元（銀元），於七十七年一月十四日易科罰金及繳納
    罰金執行完畢。戊○○因向國鍵建設公司所購買房屋之瑕庛問題，而與國鍵公司
    派駐在桃園縣桃園市○○街一六六巷金龍玉安社區工地人員乙○○有爭執。其於
    九十年五月間某日下午四、五時許，在桃園縣桃園市○○街一六六巷國鍵建設公
    司於該社區接待中心與該社區警衛室旁，質問乙○○是否有在其住處潑狗屎，為
    乙○○否認，雙方又起爭執。戊○○乃基於恐嚇危害安全之犯意，對乙○○以要
    將妳剁成十三塊云云之加害生命、身體之事施恐嚇，使乙○○心生畏懼，致生危
    害於安全。經乙○○於台灣桃園地方法院檢察署九十年偵字第一二九二九號戊○○等妨害名譽案件中到庭指述而經檢察官發覺。
二、案經台灣桃園地方法院檢察署檢察官自動檢舉偵查起訴。
        理  由
一、訊據被告戊○○供陳其因所購房屋瑕疵問題，與國鍵建設公司人員乙○○有爭執
    。因其住處門口被潑屎，其於前開時、地，有質疑乙○○，惟為乙○○所否認，
    雙方有互罵等情。惟其於偵審中均矢口否認有以前開言詞施恐嚇，辯稱：我沒有
    這麼說，乙○○與證人所言不實云云。惟查被告於前揭時、地有以「要將妳剁成
    十三塊」之言詞恐嚇被害人乙○○，業據被害人乙○○於九十年九月二十七日偵
    查中及本院審理中指述甚詳，證人即該接待中心人員丁○○於偵查中證稱我有聽
    到等語，於本院審理中稱：被告有對乙○○說要把妳剁成十三塊等語，證人即該
    接待中心人員甲○○於本院審理中證稱：當天被告有對乙○○說剁成十三塊等語
    ，證人即警衛丙○○於本院審理中稱：有一次，被告有對小姐說要把小姐剁成幾
    塊等語。按測謊鑑定，係依一般人在說謊時，會產生遲緩、緊張、恐懼、不安等
    心理波動現象，乃以科學方法，由鑑定人利用測謊儀器，將受測者之上開情緒波
    動反應情形加以紀錄，用以判別受測者之供述是否真實。故測謊鑑定，倘鑑定人
    員具備專業之知識技能，復事先獲得受測者之同意，所測試之問題及其方法又具
    專業可靠性時，該測謊結果，如就否認犯罪有不實之情緒波動反應，雖不能採為
    有罪之唯一證據，但非無證據能力，仍得供裁判之佐證，其證明力如何，事實審
    法院自得依職權自由斷。（最高法院八十七年度台上字第三九二八號判決參照）
    。本件經被告與被害人乙○○同意為測謊鑑定，經法務部調查局具備專業知識技
    術之人員，依本院影印卷宗為本，以控制問題法、混合問題法等專業可靠之方法
    ，配合精密之測謊儀器為測謊結果：(一)就被告所稱：1.「渠設有恐嚇乙○○」；
    2.「渠沒有威脅要將乙○○剁成十三塊」。上述問題經測試均呈情緒波動反應，
    研判有說謊。(二)就乙○○所稱：1.戊○○有恐嚇渠；2.戊○○有威脅要將渠剁成
    十三塊」。上述問題經測試均無情緒波動反應，研判未說謊。此有法務部調查局
    測謊報告書九十一年四月十二日調科參字第０九一００一一七０八０號一件在卷
    可按。足認被害人乙○○指述被告有此前開言詞對之施恐嚇等情屬實，且證人丁○○、甲○○、丙○○之前開證詞，亦屬無訛，且核與被害人之指述相符，而堪
    採信。被告所辯未施恐嚇，證人所言不實云云，則屬卸責之詞，不可採信。又被
    害人於九十年九月二十六日偵查中已指述被告有對之言詞恐嚇，雖當日其所稱「
    要剁我十八塊」，內容稍有不符。然依前開說明及測謊之結果，應以被害人乙○○於九十年九月二十七日偵查及本院審理中所述「剁成十三塊」之內容，既經測
    謊鑑定未說謊，且與證人丁○○、甲○○所證述內容一致，而與實情相符。其九
    十年九月二十六日所稱「十八塊」部分，顯係一時口誤所致，不影響前開事實之
    認定。又被告雖提出金龍玉安社區管理委員會籌備委員會證明書一紙，指證人丙○○為國鍵建設公司派駐該社區人員，非該社區所僱用云云，縱屬實在，亦不能
    逕以此僱用情形，逕以否定其證言之真實，該證明書並不足為被告有利之認定。
    又本件被害人被以加害生命、身體之事恐嚇要將之剁成十三塊，被害人已陳明其
    非常害怕，並有到警局備案，此據被害人於審理中指明，並經證人丙○○、甲○○於審理中指明確有報案之事實，且被害人乙○○於另案偵查中到庭並向檢察官
    指述此事實，足認被害人已心生害怕、不安之恐懼心理，自己致生危害於安全。
    至桃園縣警察局龍安派出所九十年六月二十一日之工作紀錄與警員陳汎文之報告
    ，係九十年六月二十一日處理被告與賴俊忠間之爭執處理情形，亦不得據為被告
    有利之認定。事證明確，被告犯行堪予認定。
二、核被告所為，係犯刑法第三百零五條之恐嚇危害安全罪。爰審酌被告僅因細故而
    出言恐嚇要將被害人剁成十三塊，情節非輕，致被害人心生畏懼，而生危害於安
    全，惟被害人於本院審理中已表明願原諒被告，與被告犯罪後態度，有如事實所
    載犯罪前科（台灣桃園地方法院檢察署刑案資料查註紀錄表一份可按）之素行情
    形，量處如主文所示之刑，並諭知易科罰金之折算標準，以示懲儆。
三、據上論斷，應依刑事訴訟法第二百九十九條第一項前段、刑法第三百零五條、第
    四十一條第一項前段，罰金罰鍰提高標準條例第一條前段、第二條，判決如主文
    。
本案經檢察官陳美華到庭執行職務。
中      華      民      國        九十一    年     五     月   二十九   日
                                臺灣桃園地方法院刑事第三庭
                                      法  官  謝  順  輝
右正本證明與原本無異。
如不服本判決，應於判決送達後十日內，向本院提出上訴狀。
                                      書記官  陳  麗  玲
中      華      民      國        九十一    年     六     月     四     日
附論罪科刑依據之法條：
刑法第三百零五條
以加害生命、身體、自由、名譽、財產之事恐嚇他人，致生危害於安全者，處二年以
下有期徒刑、拘役或三百元以下罰金。
